【裁判字號】    98,交抗,23
【裁判日期】    980417
【裁判案由】    違反道路交通管理處罰條例聲明異議
【裁判全文】
臺灣高等法院花蓮分院刑事裁定          98年度交抗字第23號
抗  告  人
即受處分人  甲○○
上列抗告人因違反道路交通管理處罰條例案件，不服臺灣花蓮地
方法院中華民國97年12月29日（97年度交聲字第311 號）裁定，
提起抗告，本院裁定如下：
    主  文
原裁定及原處分撤銷。
甲○○不罰。
    理  由
一、本件原處分、異議及原裁定意旨均詳如原裁定書所載（如附
    件）。
二、抗告意旨略以：舉發員警乙○○精神狀況不佳，將罰單上車
    主姓名錯載，且兼顧二個路口之交通勤務，並未配戴近視眼
    鏡，不免錯看燈號；而綠燈轉換黃燈再轉紅燈需4至5秒，抗
    告人何以在紅燈之後4至5秒才通過該路口。抗告人因不服舉
    發故未在罰單上簽名，舉發員警不能證明抗告人違規行為等
    語，請求撤銷原裁定，另為適法裁定。
三、按違反行政法上規定之處罰，雖不以毫無合理之懷疑為必要
    ，仍應盡可能調查還原當時狀況，作為判斷行為人有無違規
    之依據，以保障人民財產權。本件原裁定以證人即舉發員警
    乙○○具結證述其親見抗告人紅燈直行而為舉發，並以證人
    與抗告人素不相識亦無怨隙，衡情無胡亂指摘反自陷偽證罪
    責之理，而採認證人之証述，固非無據。然查：證人即舉發
    員警乙○○於原法院證稱：有點近視，當天只戴墨鏡，舉發
    時負責南海一街及海岸路口，沒有同時兼顧二個路口，因為
    身上沒有帶照相機或攝影機，路口又沒有裝設攝影機或相機
    ，所以採用攔停舉發方式等情（見原審卷第21、22頁）。抗
    告人則辯稱：證人乙○○負責南海一街與南海二街二路口勤
    務，當時抗告人在跟證人的同事爭執時，證人即舉發員警乙
    ○○已經在南海二街口攔停一位女騎士並開罰單等語（見原
    審卷第23頁）。是本案證人即舉發員警乙○○既自承有近視
    卻僅配戴墨鏡，又有將車主姓名錯載之情，復可能因兼顧二
    路口勤務而不排除有誤判之情，原法院徒憑乙○○之證詞認
    定抗告人違規事實，尚有未洽。次查，舉發員警乙○○於97
    年11月13日下午12時至14時在花蓮縣吉安鄉○○路執行交通
    稽查時，確實有兼顧南海一街與南海二街二路口勤務乙情，
    此從其所掣發之花警交字第P00000000至P00000000號舉發違
    反道路交通管理事件通知單上之違規地點記載可稽（見原審
    第9頁、本院卷第13至14頁），抗告人抗辯乙○○於本案舉
    發時係兼顧南海一街與南海二街路口之勤務，洵屬有據。本
    院認舉發員警乙○○既有將本案舉發違反道路交通管理事件
    通知單之車主錯載之情，復同時執行二路口勤務，顯難集中
    注意於其一路口，抗告人被攔停後即質疑舉發之正確性而拒
    絕簽名（見原審第5頁），證人乙○○認抗告人必是闖紅燈
    而來，據以攔停開罰，即非無疑，自應為抗告人有利之認定
    。
四、綜上，本件抗告人違規事實所憑乙○○之證詞，尚屬有疑，
    原法院未命證人乙○○提出舉發通知單詳加比對，以確認其
    證詞之可信度，遽採證人乙○○之證言，認抗告人有駕駛自
    小客車行經有燈光號誌管制之交岔路口闖紅燈之違規行為，
    原處分並無不當，而駁回抗告人之異議，與法尚有未合。抗
    告人提起抗告，否認違規，核有理由，應由本院將原裁定及
    原處分撤銷，改諭知抗告人不罰，以昭適法。
五、據上論結，依道路交通管理處罰條例第89條、道路交通案件
    處理辦法第25條、第26條，刑事訴訟法第413條，裁定如主
    文。
中    華    民    國    98    年    4     月    17    日
                    刑事庭審判長法  官  謝志揚
                                法  官  林慶煙
                                法  官  劉雪惠
以上正本證明與原本無異。
本件不得再抗告。
中    華    民    國    98    年    4     月    17    日
                                書記官  李德霞


司法院資訊處製作；財團法人民間司法改革基金會備份。
